臺灣高等法院臺南分院刑事判決
110年度上訴字第425號
上  訴  人  
即  被  告  乙○
選任辯護人  郭廷慶律師（法扶律師）
上  訴  人  
即  被  告  甲○○
選任辯護人  柯佾婷律師（法扶律師）
上列上訴人即被告等因違反槍砲彈藥刀械管制條例案件，不服臺
灣臺南地方法院109年度訴字第1372號中華民國110年1月21日第
一審判決（起訴案號：臺灣臺南地方檢察署109年度偵字第13769
、19068號），提起上訴，本院判決如下：
    主  文
原判決撤銷。
甲○○犯非法持有可發射子彈具殺傷力之槍枝罪，累犯，處有期徒
刑肆年，併科罰金新臺幣捌萬元，罰金如易服勞役，以新臺幣壹
仟元折算壹日。
乙○犯非法持有非制式手槍罪，處有期徒刑伍年貳月，併科罰金
新臺幣捌萬元，罰金如易服勞役，以新臺幣壹仟元折算壹日。
扣案如附表編號1所示之物，沒收。
    事  實
一、甲○○、乙○均明知可發射子彈具有殺傷力之槍枝、子彈，係
    槍砲彈藥刀械管制條例所列管之違禁物，非經中央主管機關
    許可，不得持有。甲○○竟基於持有具有殺傷力槍枝、子彈之
    犯意，於民國109年3月初某日，在臺南市佳里區某鐵皮屋內
    ，向真實姓名年籍不詳綽號「翔仔」之成年男子借得如附表
    編號1所示之改造手槍1枝（含彈匣1個）、附表編號2所示之
    非制式子彈2顆（下合稱本案槍彈），而持有之。嗣甲○○因
    缺錢花用，向乙○借款新臺幣（下同）3萬元，乙○基於持有
    具有殺傷力之槍枝、子彈之犯意，於109年4月6日19時許，
    在臺南市北區○○○路0段○○○橋頭，自甲○○處收受如附表編號1
    、2所示之本案槍彈以為上開借款擔保，並由乙○將如附表編
    號1所示之改造手槍（不含彈匣）1枝藏放在臺南市○○區○○○
    路000號0樓之0其住處之廚房櫃子內，如附表編號2所示之子
    彈2顆及附表編號1所示之彈匣1個，則放置於其所駕駛車牌
    號碼000-00號營業大貨曳引車之前拖車駕駛艙內，而持有之
    。
二、嗣因警偵辦甲○○販賣毒品案件，而對甲○○所持用之行動電話
    實施通訊監察，發現甲○○持有槍枝，並將槍枝質押予綽號「
    阿爸」之男子，乃於109年5月26日，依法拘提甲○○到案，經
    甲○○供稱已將如附表編號1、2所示之本案槍彈質押予乙○。
    又經警於109年7月24日10時15分許、12時25分許，依法搜索
    乙○所駕駛上開營業大貨曳引車及住處，扣得如附表編號1、
    2所示之本案槍彈，始查知上情。
三、案經臺南市政府警察局刑事警察大隊移送臺灣臺南地方檢察
    署檢察官偵查起訴。
    理  由
壹、按被告以外之人於審判外之陳述，雖不符刑事訴訟法第159
    條之1至第159條之4之規定，然經當事人於審判程序同意作
    為證據，法院審酌該言詞陳述或書面陳述作成時之情況，認
    為適當者，亦得為證據。又當事人、代理人或辯護人於法院
    調查證據時，知有第159條第1項不得為證據之情形，而未於
    言詞辯論終結前聲明異議者，視為有前項之同意，刑事訴訟
    法第159條之5定有明文。立法意旨在於傳聞證據未經當事人
    之反對詰問予以核實，原則上先予排除，惟若當事人已放棄
    反對詰問權，於審判程序中表明同意該等傳聞證據可作為證
    據，或於言詞辯論終結前未聲明異議，基於尊重當事人對傳
    聞證據之處分權，及證據資料愈豐富，愈有助於真實發見之
    理念，且強化言詞辯論主義，使訴訟程序得以順暢進行，上
    開傳聞證據亦均具有證據能力。查本案所引用之相關證據資
    料（詳後引證據），其中各項言詞或書面傳聞證據部分，縱
    無刑事訴訟法第159條之1至第159條之4或其他規定之傳聞證
    據例外情形，然業經本院審理時予以提示並告以要旨，且各
    經檢察官、被告甲○○、乙○及其等辯護人表示意見，當事人
    已知上述證據乃屬傳聞證據，已明示同意作為本案之證據使
    用（本院卷第140-141、115-116、222-223頁），而本院審
    酌上開證據資料製作時之情況，無不當取供及證明力明顯過
    低之瑕疵，認以之作為證據應屬適當，揆諸前開規定，應認
    均有證據能力。
貳、認定犯罪事實所憑之證據及理由：
一、前揭事實，業據被告甲○○（南市警刑大毒緝字第1090380277
    號卷《下稱警1卷》第21-24頁、南市警刑大毒緝字第10905344
    63號卷《下稱警2卷》第4-5頁、臺灣臺南地方檢察署109年度
    偵字第13769號卷《下稱偵1卷》第71-73頁、原審卷第171-172
    頁、本院卷第228-229頁）、乙○（警1卷第4-7頁、偵1卷第1
    3-16頁、原審卷第147頁、本院卷第228-229頁）均坦承不諱
    ，復經核被告甲○○、乙○之供述內容相符，且有如下證據可
    資證明：
　㈠被告甲○○與乙○間於109年7月20日之通訊監察譯文1份（警1卷
    第25-26頁）、臺灣臺南地方法院109年度聲搜字第810號搜
    索票、臺南市政府警察局刑事警察大隊搜索扣押筆錄、扣押
    物品目錄表、扣押物品收據各1份（警1卷第27、29-35頁）
    、現場照片10張《臺南市○○區○○路000號家樂福○○店卸貨處》
    （警1卷第45-49頁）、搜索扣押筆錄、扣押物品目錄表、扣
    押物品收據各1份（警1卷第37-43頁）、現場照片7張《臺南
    市○○區○○○路000號0樓之0》（警1卷第50-53頁）、臺南市政
    府警察局槍枝初步檢視報告表及照片1份（警1卷第55-63頁
    ）、被告甲○○手機內LINE好友乙○之大頭貼、被告甲○○與乙○
    於109年4月6日、7日、14日、15日、16日、20日、23日、27
    日、29日之LINE對話紀錄截圖各1份（警2卷第11-14頁）附
    卷可稽。
　㈡如附表編號1、2所示之槍彈，扣案可證。又⒈送鑑手槍1枝（
    槍枝管制編號0000000000號），認係非制式手槍，由仿手槍
    外型製造之槍枝，組裝已貫通之金屬槍管而成，擊發功能正
    常，可供擊發適用子彈使用，認具殺傷力；⒉送鑑子彈2顆，
    認均係非制式子彈，由金屬彈殼組合直徑約8.8mm金屬彈頭
    而成，採樣1顆試射，可擊發，認具殺傷力，有內政部警政
    署刑事警察局109年10月07日刑鑑字第0000000000號鑑定書1
    份（偵1卷第51-53頁）在卷可憑。另上開送鑑未經試射之子
    彈1顆，經試射，可擊發，認具殺傷力，亦有內政部警政署
    刑事警察局110年5月3日刑鑑字第0000000000號鑑定書1份（
    本院卷第245頁）可考。
二、綜上所述，被告甲○○、乙○上開任意性自白，核與卷內之積
    極證據相符，均堪信為真實。從而，本案事證明確，被告甲
    ○○、乙○上開非法持有槍彈之犯行，均堪認定，應依法論科
    。
參、論罪科刑：
一、新舊法比較：
　㈠被告甲○○行為後，槍砲彈藥刀械管制條例業於109年6月10日
    修正公布，並自同年月12日施行。而修正前槍砲彈藥刀械管
    制條例第4條第1項第1款規定：「本條例所稱槍砲、彈藥、
    刀械如下：槍砲：指火砲、肩射武器、機關槍、衝鋒槍、
    卡柄槍、自動步槍、普通步槍、馬槍、手槍、鋼筆槍、瓦斯
    槍、麻醉槍、獵槍、空氣槍、魚槍及其他可發射金屬或子彈
    具有殺傷力之各式槍砲」、第7條第1項規定：「未經許可，
    製造、販賣或運輸火砲、肩射武器、機關槍、衝鋒槍、卡柄
    槍、自動步槍、普通步槍、馬槍、手槍或各類砲彈、炸彈、
    爆裂物者，處無期徒刑或七年以上有期徒刑，併科新臺幣三
    千萬元以下罰金」、第8條第1項規定：「未經許可，製造、
    販賣或運輸鋼筆槍、瓦斯槍、麻醉槍、獵槍、空氣槍或第4
    條第1項第1款所定其他可發射金屬或子彈具有殺傷力之各式
    槍砲者，處無期徒刑或五年以上有期徒刑，併科新臺幣一千
    萬元以下罰金」。修正後槍砲彈藥刀械管制條例第4條第1項
    第1款規定：「本條例所稱槍砲、彈藥、刀械如下：槍砲：
    指『制式』或『非制式』之火砲、肩射武器、機關槍、衝鋒槍、
    卡柄槍、自動步槍、普通步槍、馬槍、手槍、鋼筆槍、瓦斯
    槍、麻醉槍、獵槍、空氣槍、魚槍及其他可發射金屬或子彈
    具有殺傷力之各式槍砲」、第7條第1項規定：「未經許可，
    製造、販賣或運輸『制式』或『非制式』火砲、肩射武器、機關
    槍、衝鋒槍、卡柄槍、自動步槍、普通步槍、馬槍、手槍或
    各類砲彈、炸彈、爆裂物者，處無期徒刑或七年以上有期徒
    刑，併科新臺幣三千萬元以下罰金」、第8條第1項規定：「
    未經許可，製造、販賣或運輸『制式』或『非制式』鋼筆槍、瓦
    斯槍、麻醉槍、獵槍、空氣槍或第4 條第1 項第1 款所定其
    他可發射金屬或子彈具有殺傷力之各式槍砲者，處無期徒刑
    或五年以上有期徒刑，併科新臺幣一千萬元以下罰金」。是
    修正後槍砲彈藥刀械管制條例對於持有槍砲之處罰，已不再
    區分『制式』或『非制式』而適用不同之法條，而係依管制槍砲
    之特定類型決定適用條文，亦即「火砲、肩射武器、機關槍
    、衝鋒槍、卡柄槍、自動步槍、普通步槍、馬槍、手槍或各
    類砲彈、炸彈、爆裂物」，適用該條例第7條，而「鋼筆槍
    、瓦斯槍、麻醉槍、獵槍、空氣槍或第4條第1項第1款所定
    其他可發射金屬或子彈具有殺傷力之各式槍砲」，則適用第
    8條論處。
  ㈡查被告甲○○非法持有如附表編號1所示之改造手槍，屬修正後
    第4條第1項第1款所指之「非制式手槍」，論罪法條改為同
    條例第7條第4項，經比較新舊法結果，修正後同條例第7條
    第4項之法定刑較修正前同條例第8條第4項之法定刑為高，
    自以修正前槍砲彈藥刀械管制條例第8條第4項規定較有利於
    被告甲○○。依刑法第2條第1項前段之規定，自應適用行為時
    即修正前槍砲彈藥刀械管制條例第8條第4項之規定論處。　
　㈢被告乙○雖自109年4月6日起持有如附表編號1所示之改造（非
    制式）手槍，惟持有槍械，係屬繼續犯，為行為之繼續，而
    非狀態之繼續，其行為之完結須繼續至持有行為終了之時為
    止，其前後之持有行為，為實質上一罪，不容予割裂為數罪
    （最高法院79年度台非字第264號、81年度台上字第1508號
    判決意旨參照），故應以行為終了時之法律為行為時法，不
    生新舊法比較適用之問題，則本件被告乙○非法持有非制式
    手槍之行為，自應適用查獲時（109年7月24日）之法律即新
    修正槍砲彈藥刀械管制條例第7條第4項之規定，無須新舊法
    比較。
二、核被告甲○○所為，係犯（修正前）槍砲彈藥刀械管制條例第
    8條第4項之非法持有可發射子彈具有殺傷力之槍枝罪、同條
    例第12條第4項之非法持有具有殺傷力之子彈罪。被告乙○所
    為，係犯槍砲彈藥刀械管制條例第7條第4項之非法持有非制
    式手槍罪、同條例第12條第4項之非法持有具有殺傷力之子
    彈罪。
三、公訴意旨固認被告甲○○係犯修正前槍砲彈藥刀械管制條例第
    8條第4項之非法「寄藏」可發射子彈具殺傷力之槍枝罪、同
    條例第12條第4項之非法「寄藏」子彈罪。惟查，被告甲○○
    於警詢陳稱：（綽號「翔仔」何因將槍彈寄放予你？）我先
    跟他借，他未取回等語（警1卷第24頁），並於偵查時供稱
    ：（那錢是你借的，還是「翔仔」借的？）我幫「翔仔」借
    的，拿槍抵押在乙○那裡。（你錢有交給「翔仔」嗎？）我
    先借1萬6,000元給「翔仔」，剩下的1萬4,000元還沒給他等
    語（偵1卷第72、73頁）。依此，顯見被告甲○○係向綽號「
    翔仔」借得本案槍彈，再將之質押予乙○，並非受綽號「翔
    仔」所託保管本案槍彈甚明。惟「持有」與「寄藏」併列於
    槍砲彈藥刀械管制條例第8條第4項、第12條第4項，僅係行
    為態樣之不同，尚不生變更起訴法條之問題，附此敘明。
四、罪數：
　㈠被告甲○○、乙○各同時持有2顆子彈，為單純一罪。
　㈡被告甲○○以一行為同時非法持有具有殺傷力之改造手槍、子
    彈之行為，為想像競合犯，依刑法第55條規定，應從一重之
    （修正前）槍砲彈藥刀械管制條例第8條第4項之非法持有可
    發射子彈具有殺傷力之槍枝罪處斷。被告乙○以一持有行為
    ，同時觸犯非法持有非制式手槍罪及非法持有子彈罪，為想
    像競合犯，依刑法第55條規定，應從一重之槍砲彈藥刀械管
    制條例第7條第4項之非法持有非制式手槍罪處斷。
五、刑之加重、減輕：
  ㈠依司法院釋字第775號解釋文義及理由，係指構成累犯者，不
    分情節，一律加重最低本刑，於不符合刑法第59條所定要件
    之情形下，致生行為人所受之刑罰超過其所應負擔罪責之個
    案，不符罪刑相當原則、比例原則。於此範圍內，在修正前
    ，為避免發生上述罪刑不相當之情形，法院就該個案應裁量
    是否加重最低本刑（最高法院108年度台上字第2312號、第2
    361號判決意旨參照）。依此，該解釋係指個案應量處最低
    法定刑、又無法適用刑法第59條在內減輕規定之情形，法院
    應依此解釋意旨裁量不予加重最低本刑（最高法院108年度
    台上字第338號判決意旨參照）。查被告甲○○前因施用毒品
    案件，經原審法院以107年度簡字第2111號判決判處有期徒
    刑4月確定，於108年3月8日易科罰金執行完畢等情，有臺灣
    高等法院被告前案紀錄表可按，其受徒刑之執行完畢，五年
    以內故意再犯本案有期徒刑以上之罪，為累犯。審酌被告甲
    ○○有上開前科紀錄，理應產生警惕作用，惟其仍再犯本件非
    法持有改造手槍之犯行，顯見前案之徒刑對被告甲○○並未生
    警惕作用，其對於刑罰之反應力顯然薄弱，且被告甲○○並無
    司法院釋字第775號解釋意旨所指個案應量處最低法定刑、
    又無法適用刑法第59條減輕其刑，而應依此解釋意旨裁量不
    予加重最低本刑之情形，則就其所犯上開之罪，應依刑法第
    47條第1項規定加重其刑。至辯護人為被告甲○○辯護稱：本
    案與前案施用毒品間，無論係罪名、罪質、犯罪手法均不相
    同，實難據以逕認被告甲○○有何特別惡性及對刑罰反應力薄
    弱之情，故不得依刑法第47條第1項累犯規定加重量刑云云
    ，應屬無據。
　㈡按槍砲彈藥刀械管制條例第18條第4項規定：「犯槍砲彈藥刀
    械管制條例之罪，於偵查或審判中自白，並供述全部槍砲、
    彈藥、刀械之來源及去向，因而查獲或因而防止重大危害治
    安事件之發生者，減輕或免除其刑。」所謂供出來源及去向
    ，依其犯罪型態兼有來源及去向者，固應供述全部之來源及
    去向。但其犯罪行為，僅有來源而無去向，或僅有去向而無
    來源者，祇要供述全部來源，或全部去向，即為已足，並非
    謂該犯罪行為，必須兼有來源及去向，始有上開規定之適用
    （最高法院109年度台上字第2548號、110年度台上字第1441
    號判決意旨參照）。辯護人雖為被告乙○辯護稱：被告乙○供
    出槍彈來源，應有槍砲彈藥刀械管制條例第18條第4項減刑
    規定之適用云云。然查，本件係因警偵辦被告甲○○販賣毒品
    案件，對被告甲○○所持用之行動電話實施通訊監察，而於通
    訊監察期間，得知被告甲○○持有槍彈且欲持槍滋事；又被告
    甲○○於109年5月26日警詢時已供述：槍彈以3萬元質押予乙○
    等語，故本案於被告乙○檢舉相關線索前，被告甲○○已主動
    向警方供述槍彈流向，有臺南市政府警察局刑事警察大隊10
    9年6月24日南市警刑大毒緝字第1090315179號函暨檢附之臺
    南市政府警察局刑事警察大隊109年6月24日偵查報告1份（
    臺灣臺南地方檢察署109年度他字第3383號卷《下稱偵2卷》第
    2-26頁）、110年4月15日南市警刑大毒緝字第1100203216號
    函暨檢附之刑事案件報告書1份（本院卷第101-106頁）存卷
    可考。由此可知，於被告乙○供出本案槍彈之來源前，警方
    已從通訊監察紀錄及被告甲○○之供述，得知本案槍彈係由被
    告甲○○質押予被告乙○。揆諸前揭判決意旨，自不符合該條
    項減刑之要件。從而，辯護人為被告乙○所辯上情，核屬無
    據。
　㈢被告乙○及辯護人雖稱：被告乙○係因恐甲○○約人要槍戰，於
    借款時始要求以本案槍彈以為抵押，且深怕甲○○犯了無法彌
    補的錯誤，方藉故扣留本案槍彈，從未想過以本案槍彈做為
    犯罪使用，故涉案情節實遠比甲○○為輕，但卻因槍砲彈藥刀
    械管制條例修法，致被判的刑期較甲○○為重，實屬不公。又
    被告乙○家中尚有年邁的老母親住在老人照護中心，需其賺
    錢養家之經濟情況，請依刑法第59條規定減輕其刑云云。惟
    按刑之量定，為求個案裁判之妥當性，法律固賦予法院裁量
    權，但此項裁量權之行使，除應依刑法第57條規定，審酌行
    為人及其行為等一切情狀，為整體之評價，並應顧及比例原
    則與平等原則，使罪刑均衡，輕重得宜，以契合社會之法律
    感情。又刑法第59條之酌量減輕其刑，必於犯罪之情狀，在
    客觀上足以引起一般之同情，認為顯可憫恕，且即予宣告法
    定最低度之刑，猶嫌過重者，始有其適用。查槍枝係具有高
    度殺傷力之武器，故法律明文禁止製造、持有，並課以重刑
    ，以維護社會治安，保障人民生命、身體、自由及財產等之
    安全。被告乙○知悉槍彈之危險性，卻仍持有具有殺傷力之
    槍枝、子彈，實有危害於社會治安，並對人民之生命身體安
    全構成潛在威脅，惡性非輕，難認有何顯可憫恕之情。復次
    ，被告乙○係於109年4月6日，因借款質押而自甲○○處取得本
    案槍彈，而甲○○則於109年5月7日去電案外人謝○○（乙○之乾
    兒子）表示約人要槍戰，使用扣案搶、彈較順手，欲向乙○
    取回扣案槍、彈，有通訊監察譯文1份（偵2卷第18-19頁）
    可參，故被告乙○於借款並由甲○○質押本案槍彈時，尚未有
    所謂甲○○約人要槍戰之事，故被告乙○辯稱：係因恐甲○○約
    人要槍戰，於借款時始要求以本案槍彈以為抵押云云，應屬
    無據。又行為之處罰，適用行為時之法律，且被告乙○非法
    持有非制式手槍之行為，並無法律變更之問題，已如前述；
    又為使違法槍砲之管制作為更臻嚴密，並遏阻非制式槍砲氾
    濫情形，以確保人民之生命、身體、自由及財產安全，而為
    本次槍砲彈藥刀械管制條例之修法（槍砲彈藥刀械管制條例
    第4條之修正理由說明），故尚不得以被告乙○行為時之法律
    ，較舊法之法定刑為高，而認有所謂情堪憫恕之情形。據上
    ，可認被告乙○本案犯罪情節在客觀上難以引起一般人同情
    ，亦無何顯可憫恕之處。從而，其與刑法第59條所規定之要
    件，已有不符，自無從依該條酌減其刑之適用，是被告乙○
    及辯護人請求依該條規定酌減刑度，尚難採憑。
肆、本院撤銷改判之理由：
一、原審以被告甲○○非法持有可發射子彈具殺傷力之槍枝等犯行
    、被告乙○非法持有非制式手槍等犯行，罪證明確，因予論
    罪科刑，固非無見。惟查：原審「未及審酌」如附表編號2
    所示之子彈部分，未試射之1顆子彈，業經本院送請鑑定試
    射完畢，所餘部分已不具殺傷力，非屬違禁物之情，而予以
    宣告沒收，容有未洽。被告甲○○上訴意旨以累犯加重其刑不
    當，原判決量刑過重；被告乙○上訴意旨以應依槍砲彈藥刀
    械管制條例第18條第4項規定減刑，且請求依刑法第59條規
    定減輕其刑為由，指摘原判決不當，雖均無理由，惟原審既
    有前開未及審酌之處，仍屬無可維持，自應由本院將原判決
    予以撤銷改判，期臻適法。
二、爰審酌被告甲○○、乙○均明知槍砲、彈藥均屬管制物品，存
    在高度之危險性，對社會治安有重大危害，不思遠離此等危
    害社會之物，竟仍先後持有具殺傷力之本案槍彈，嚴重危害
    社會治安，應予非難。復考量被告甲○○將本案槍彈質押予被
    告乙○後不久（約1個月後），於109年5月7日曾去電案外人
    謝○○（乙○之乾兒子）表示約人要槍戰，使用扣案槍、彈較
    順手，欲向乙○取回扣案槍、彈，被告乙○於109年7月24日偵
    查時亦供述：「（甲○○7月20日打給你問你槍是否在你身上
    ，你說沒有？）是，我之前就跟他說沒有了，他上個月就有
    打給我要槍，說他要跟人火拼，我就不敢還給他，所以這次
    我也跟他說沒有在我這邊了」、「他說欠人家100多萬要去
    跟人火拼，我不敢還給他，就把子彈與槍分開放」（偵1卷
    第14、16頁）等語，足見被告甲○○曾動念欲持槍彈對他人不
    利，幸被告乙○未歸還本案槍彈而未生事端，主觀惡性重大
    ，況被告甲○○僅因缺錢花用，即率意質押槍彈予他人而擴散
    槍彈之危害，犯罪情節及危害甚鉅，實不宜輕縱。惟念及被
    告甲○○、乙○犯後均坦承犯行，非無悔意，犯後態度尚可。
    兼衡被告乙○未持本案槍彈犯罪，且扣留本案槍彈未還給被
    告甲○○，而未造成實際危害之事證，及被告甲○○、乙○之素
    行（參見臺灣高等法院被告前案紀錄表可參）。暨被告甲○○
    自陳高中畢業之智識程度，離婚、有3名未成年子女，現從
    事大貨車司機送魚飼料，月入4萬多元；被告乙○自陳國中畢
    業之智識程度，已婚、有1名未成年子女及2名成年子女，職
    業為駕駛聯結車司機，月入3至9萬元等一切情狀，分別量處
    被告甲○○有期徒刑四年，併科罰金八萬元；被告乙○有期徒
    刑五年二月，併科罰金八萬元，並均諭知罰金如易服勞役之
    折算標準，以示懲儆。
三、扣案如附表編號1所示具有殺傷力之改造手槍1枝，係屬違禁
    物，應依刑法第38條第1項規定，予以宣告沒收。至於扣案
    如附表編號2所示具有殺傷力之子彈2顆，均已鑑驗試射完畢
    ，所餘部分已不具殺傷力，均非屬違禁物，爰均不予宣告沒
    收。
據上論斷，應依刑事訴訟法第369條第1項前段、第364條、第299
條第1項前段，槍砲彈藥刀械管制條例第7條第4項、第8條第4項
（修正前）、第12條第4項，刑法第2條第1項前段、第11條、第5
5條、第47條第1項、第42條第3項、第38條第1項，判決如主文。
本案經檢察官林怡君提起公訴，檢察官劉榮堂到庭執行職務。
中　　華　　民　　國　　110 　年　　8 　　月　　26　　日
                  刑事第三庭    審判長法　官  陳連發
                                      法　官  何秀燕
                                      法　官  洪榮家
以上正本證明與原本無異。
如不服本判決應於收受送達後20日內向本院提出上訴書狀，其未
敘述上訴理由者，並得於提起上訴後20日內向本院補提理由書（
均須按他造當事人之人數附繕本）「切勿逕送上級法院」。
　　　　　　　　　　　　　　　　　　　書記官  謝麗首　　
中　　華　　民　　國　　110 　年　　8 　　月　　26　　日
附表：　
編號 物品名稱 數量 備註  1 改造手槍（含彈匣1個，槍枝管制編號0000000000號） 1枝 具殺傷力，非制式手槍。  2 非制式子彈 2顆 均具殺傷力。 

附錄本案論罪科刑法條：
修正前槍砲彈藥刀械管制條例第8條第4項
未經許可，持有、寄藏或意圖販賣而陳列第一項所列槍枝者，處3 年以上10年以下有期徒刑，併科新臺幣700萬元以下罰金。
槍砲彈藥刀械管制條例第7條第4項
未經許可，持有、寄藏或意圖販賣而陳列第1項所列槍砲、彈藥
者，處5年以上有期徒刑，併科新臺幣1千萬元以下罰金。
槍砲彈藥刀械管制條例第12條第4項
未經許可，持有、寄藏或意圖販賣而陳列子彈者，處5年以下有
期徒刑，併科新台幣300萬元以下罰金。